臺灣士林地方法院刑事判決
110年度侵訴字第22號
公  訴  人  臺灣士林地方檢察署檢察官
被      告  林丕幹


選任辯護人  謝憲愷律師
            朱駿宏律師
            徐宏昇律師
上列被告因妨害性自主案件，經檢察官提起公訴（109年度偵字
第17411號），本院判決如下：
    主  文
乙○○犯乘機性交罪，處有期徒刑參年陸月。
    事  實
一、乙○○為臺灣伯連行銷有限公司（下稱伯連公司）負責人，於
    民國109年9月11日晚間前往址設臺北市○○區市○○道0段000號
    1樓豚花韓式餐廳參加員工聚餐，嗣於同日晚間10時許，乙○
    ○見同公司員工即代號AW000-A109405號成年女子（真實姓名
    年籍詳卷，下稱甲 ）因酒醉意識不清，乃提議由其護送甲 
    返家，並招攔且攙扶甲 坐進不知情之丁○○所駕駛車牌號碼0
    00-0000號營業用小客車（下稱本案計程車）後座內，甲 上
    車後即因酒醉意識不清，上半身右側臥倒在乙○○之大腿上，
    詎乙○○竟基於乘機性交之犯意，在本案計程車行進間，利用
    甲 因酒醉而不能抗拒之情形，先伸手進入甲 上衣、胸罩內
    撫摸甲 左胸，再從甲 後背處伸手進入甲 內褲，以手指插
    入甲 陰道抽動數下，並親吻甲 嘴唇及持甲 之手碰觸其生
    殖器，經甲 勉力將手移開後，乙○○仍承前犯意，接續撫摸
    甲 左胸及將手指插入甲 陰道，以此方式對甲 為性交行為
    得逞。
二、案經甲 訴由臺北市政府警察局內湖分局報告臺灣士林地方
    檢察署檢察官偵查起訴。
    理  由
一、證據能力之說明
　　本院引用被告以外之人於審判外之陳述，業經檢察官、被告
    及其辯護人於準備程序同意其證據能力(見本院110年度侵訴
    字第22號卷〈下稱本院卷〉第129頁至第136頁) ，本院審酌該
    等證據作成之情況，核無違法取證或其他瑕疵，且與待證事
    實具有關聯性，認為以之作為證據為適當，依刑事訴訟法第
    159條之5 規定，均有證據能力。其餘認定本案犯罪事實之
    非供述證據，查無違反法定程序取得之情，依刑事訴訟法第
    158條之4規定反面解釋，亦具有證據能力。
二、訊據被告乙○○固坦承於上開時間、地點利用告訴人甲 因酒
    醉而不能抗拒之情形，伸手撫摸告訴人胸部之事實，然矢口
    否認有何乘機性交犯行，辯稱：當時我與告訴人同坐於計程
    車之後座，告訴人上半身倒臥在我的大腿上，我有從告訴人
    肩膀處伸手到告訴人胸罩內撫摸其左胸，但未對告訴人為親
    吻、碰觸生殖器及手指插入陰道之行為云云，被告之辯護人
    則為其辯護稱：㈠、告訴人指證有下列瑕疵，不足採信：⑴、
    告訴人指證本案事發地點為臺北市內湖區環東大道高架橋，
    但經調閱當日計程車行車路線，該車係行駛於環東大道高架
    橋下之平面道路，顯然告訴人確有記憶模糊之情事；⑵、告
    訴人於警詢時指稱：事發當晚是被同事及被告扛上UBER等語
    ，核與證人丁○○所稱：告訴人是由被告及其他朋友一起攙扶
    上車等情不符，益徵告訴人對於案發實情已記憶模糊；⑶、
    依經驗法則，被害人陰道遭手指插入之反抗程度較高，但告
    訴人卻稱其對被告插入陰道之行為無力反抗，僅能反抗相對
    輕微之被告拉其手碰觸生殖器之行為，是其指訴情節，應非
    可信；⑷、告訴人雖指稱：被告將其身體拉起親吻其嘴唇等
    語，但證人丁○○於警詢時證稱：後座沒有異樣，乘客座位沒
    有大幅度變動等情，足證被告確無此行為，當係告訴人記憶
    模糊而誤認；⑸、告訴人雖曾傳送「難道褲子拉鍊是它自己
    解開的？難道你上下其手侵犯我私處後，後來拉鍊是自己拉
    上的？」之訊息指摘被告，但事後自承此情非真，顯見告訴
    人有誤認本案事發經過之情事；㈡、依內政部警政署刑事警
    察局109年11月23日刑生字第1098002977號鑑定書，本案僅
    於告訴人胸罩罩杯、小可愛上衣胸前外側檢出男性Y染色體D
    NA-STR，告訴人之內褲、外陰部及陰道深部等處均未檢出男
    性Y染色體DNA-STR，足徵被告未對告訴人為性交行為云云，
    經查：
㈠、被告為伯連公司負責人，於109年9月11日晚間前往上址豚花
    韓式餐廳參加該公司員工聚餐，嗣於同日晚間10時許，被告
    見同公司員工即告訴人因酒醉意識不清，乃提議由其護送告
    訴人返家，並攙扶告訴人坐進其招攔之本案計程車後座內，
    告訴人上車後即因酒醉意識不清，上半身右側臥躺在被告大
    腿上，被告竟利用告訴人因酒醉而不能抗拒之情形，伸手進
    入告訴人上衣、胸罩內撫摸告訴人左胸之事實，業經被告於
    本院審判時坦認不諱（見本院卷第127頁至第128頁、第261
    頁至第262頁），核與證人即告訴人於偵訊及本院審理時具
    結證述情節相符（見臺灣士林地方檢察署109年度偵字第174
    11號卷〈下稱偵卷〉第69頁至第75頁、本院卷第230頁至第244
    頁），並有被告與告訴人間通訊軟體LINE對話紀錄、道路監
    視器影像擷圖、內政部警政署刑事警察局109年11月23日刑
    生字第1098002977號鑑定書在卷可稽（見偵卷第47頁至第48
    頁、第129頁至第131頁、第153頁至第157頁），此部分事實
    ，首堪認定。
㈡、被告於上開時、地利用告訴人酒醉而不能抗拒之情形，對告
    訴人為事實欄一所示猥褻及性交行為，業據告訴人於偵訊及
    本院審理時證述明確，茲分述如下：
　1.證人即告訴人於偵訊時具結證稱：109年9月11日（週五）晚
    間我參加伯連公司員工聚餐，當晚我喝到沒有意識，我只記
    得我是被扛出去的，應該有2個人扛我上UBER，我跟被告住
    的很近，所以一起搭UBER回去，當天我穿著黑色平口上衣、
    寬鬆長褲，我與被告一起坐在後座，我還有印象被告向司機
    要塑膠袋，我吐在塑膠袋後就倒在椅子上，車子開了一陣子
    ，被告開始隔著衣服摸我左胸，並伸手進我的內衣抓我的左
    胸，接著被告將手直接伸進我的內褲內，以手指插入我的陰
    道抽動，我當時有醒過來，但因為我喝的太醉而無力反抗，
    之後被告將我提起來親我的嘴唇，但我沒有力氣又倒回椅子
    上，被告就抓我的手隔著褲子摸他的生殖器，我有把被告推
    掉，我以為我推開被告，他就知道，但過了一下，被告先叫
    我的名字說快到家了、趕快起床喔，又再次伸手抓我的左胸
    並以手指插入我的陰道內抽插，被告停止動作後，計程車繼
    續開到我的社區外面，但因為我太醉無法起身，就先蹲在路
    邊，被告不耐煩要我打電話叫我老公下來接我，我就打電話
    給我老公來救我，電話中我不敢跟我老公說我遭被告侵犯，
    直到我老公背我回家的路上，我才跟他說被告是變態、他碰
    我，但當晚我太醉沒有辦法詳述過程，隔天我醒來就將上開
    過程告知我老公，但我們都不知道該怎麼辦、很緊張及害怕
    ，後來是我老公上網查詢，並於週六（12日）晚上打113詢
    問，113人員建議我去驗傷及保留證據，但因為醫院週一才
    開門，老公就跟我說週一帶我去驗傷，要我先照顧好自己，
    但週日我的情緒就控制不住（告訴人當庭哭泣），我打電話
    給我的親哥哥及已經離職的女同事，我跟他們說被告侵犯我
    ，並在週日晚上以通訊軟體LINE質問被告為何要這樣對我，
    但被告只說他喝醉了，我在週一早上就向伯連公司提出離職
    等語（見偵卷第69頁至第75頁）。
　2.復於本院審理時具結證稱：109年9月11日我參加公司聚餐，
    我喝了至少8杯啤酒及2杯韓國燒啤，聚餐到一半我就醉了、
    趴在桌上，我印象是被告及另外一個人扛我出去丟到計程車
    上，當時我昏昏沉沉很不舒服，所以直接倒在計程車上，沒
    有辦法講話，我只記得我一上車時，被告有跟司機要了一個
    塑膠袋讓我吐，我就靠近被告的身體嘔吐，吐完後我就側倒
    在被告大腿上，我的視線看向前方座椅，但我的姿勢及視線
    都會被副駕駛座位遮住，計程車開了約10幾分鐘，被告就開
    始隔著衣服摸我的左胸，再直接伸進去搓我的胸部，並伸手
    進入我的屁股後方，將手指插入我的陰道一下子，當天我穿
    著黑色平口上衣及米白色休閒寬褲，褲頭很寬鬆，被告的手
    能很輕易的伸入褲子裡，之後被告把我抓起來親我的嘴巴，
    但我沒有什麼力氣，很快就倒下，接著被告又把我手拉去摸
    他的生殖器，我順勢把他推掉後，被告就停止動作，但計程
    車再開一陣子後，被告先對我說：「Angel快到家囉，趕快
    起來喔」等語，又再次伸手摸我的左胸及插入陰道抽動，過
    程中我因為喝得很醉，沒有辦法推開被告，也沒有辦法講話
    ，後來計程車開到我家社區外面，我已經忘記我是怎麼下車
    ，但我知道我一直蹲在路邊，因為我真的沒有力氣站起來，
    蹲了一陣子，被告就說：「打電話叫你先生下來吧」，我老
    公下來背我回家的途中，我有跟我老公說「他是變態，他有
    碰我」，可是那天我真的喝得很醉，我無法完整陳述讓我老
    公知道被告做了哪些事情，直到隔天早上我起來，我想說我
    一定要趕快跟我老公講，我說被告除了摸我之外，甚至將手
    指插入我的陰道內，但我們真的沒有遇過這種事情，我老公
    叫我先靜下心來，他上網查一下，後來我們知道可以打113
    去問，113的人問我是否已經洗過澡，接著跟我們說手指插
    入已經是性侵了，我們可以帶衣服到醫院驗傷，會啟動整個
    流程，我就於週一前往醫院驗傷，並提出離職等語（見本院
    卷第230頁至第243頁）。
　3.綜觀告訴人於偵查及本院審理時所為證述內容，對於其遭被
    告摸胸、親吻、碰觸被告生殖器及遭手指插入陰道等重要情
    節，前後證述一致，並無明顯矛盾不符之處，且案發時告訴
    人任職被告之雇員已達4年之久，與被告間亦無仇隙糾紛等
    情，業經被告供述明確（見本院卷第128頁），告訴人實無
    甘冒失業之風險，刻意誣陷被告入罪之必要，再參以告訴人
    於109年9月13日晚間即傳送「前天你為什麼在車上趁我喝醉
    時侵犯我」、「喝醉了就可以性侵？你現在讓我很害怕。你
    是我老闆，我每天努力工作，你卻趁人之危」等訊息予被告
    ，但被告僅覆以「抱歉、我也是半夢半醒，真的很抱歉，真
    的不是，有意的，真的很抱歉，我也是，喝醉了，抱歉」、
    「不是的，我真的不是那種人，我真的也不知道，我為什麼
    那樣，真的，請妳原諒，我自己現正也，很過意不去，抱歉
    ，我現在也很害怕」等語，並未否認告訴人指控性侵之事，
    反向告訴人懺悔乞求原諒，有渠等通訊軟體LINE對話紀錄在
    卷可佐（見偵卷第129頁），足認告訴人指訴其遭被告乘機
    性交之情節，當屬非虛。
㈢、又證人所陳述之內容，關於轉述其聽聞自被害人之陳述被害
    經過部分，雖屬與被害人之陳述具同一性之累積證據，並不
    具補強證據之適格，但作為情況證據（間接證據）以之推論
    被害人陳述當時之心理或認知，或是供為證明對該被害人所
    產生之影響者，其待證事實與證人之知覺間有關聯性，則為
    適格之補強證據（最高法院108年度台上字第4105號判決意
    旨參照）。本案告訴人證述，有下列證據資料可資補強，應
    堪信為真實：
  1.證人即告訴人之夫（代號AW000-A109405A號）於偵訊時具結
    證稱：109年9月11日晚間，我接到告訴人的電話說她喝醉請
    我下樓接她，告訴人的聲音聽起來喝很醉，我下樓看到告訴
    人蹲在路邊，被告則站在告訴人旁邊，被告跟我說告訴人上
    車前還算清醒，上車後吐了一點才開始醉，我跟被告想要一
    起攙扶告訴人上樓，但期間告訴人又吐了2、3次，一直無法
    順利扶告訴人上樓，過了10分鐘，被告幫忙我將告訴人移到
    我的背上，我背告訴人上樓的過程中，告訴人有跟我說被告
    很恐怖、被告摸他，我聽到有嚇一跳，但因為告訴人喝醉，
    我無法問她，我就趕快背告訴人回家休息，直到隔天早上告
    訴人醒來，告訴人就跟我說被告有摸她，被告將手伸到她的
    胸部，並將手指插入她的下體，告訴人跟我講的時候，神態
    不知所措、很慌張等語（見偵卷第75頁至第77頁）、證人即
    告訴人胞兄於偵訊時具結時證稱：109年9月13日下午3、4點
    ，告訴人撥電話給我，跟我說她被老闆性侵，並說被告用手
    指插入她的下體，我怕刺激告訴人就沒有追問，我只有跟告
    訴人確認是否有報案，告訴人當時情緒很激動，所以我不敢
    追問太多細節，我是等告訴人報案後，於109年9月14日下班
    後才約告訴人及其丈夫見面瞭解細節，告訴人只要提到本案
    的事情，情緒就會很激動、一直哭等語（見偵卷第175頁至
    第177頁），是告訴人於意識清醒後，立即向其夫反應遭被
    告撫摸胸部、手指插入陰道之情事，亟欲尋求家人之協助，
    並於陳述本案情節時流露慌張、激動及哭泣之自然情緒反應
    ，均為告訴人之夫及其胞兄親自見聞之事，適足為告訴人前
    開證述之補強。
  2.證人即伯連公司員工王蔚慈於偵訊時具結證稱：我於109年6
    月1日起任職伯連公司，被告跟告訴人是正常上司下屬關係
    、相處融洽；109年9月11日晚上公司聚餐喝酒，聚餐結束時
    ，告訴人已經醉到趴在桌上，但因為我先離開餐廳，所以沒
    看到告訴人離開時之狀況，案發後之週一早上，告訴人在我
    們公司的群組說她要辭職，但沒有說原因，我就問被告怎麼
    了，被告有跟我說他在聚餐結束送告訴人回家時，對告訴人
    為不禮貌之行為，所以告訴人才會離職，但我就沒有多問細
    節，我因為知道這件事，所以於109年9月20幾日也離開伯連
    公司，我離職過不久，有與告訴人見面，告訴人有跟我說本
    案案發經過，告訴人說當天她很醉，被告在送她回家的車上
    用手指插入她的下體、親她，告訴人跟我說這些事情時，一
    直在哭，無法好好陳述等語（見偵卷第173頁至第175頁）、
    證人即伯連公司前員工張嘉珊於偵訊時具結證稱：我曾在伯
    連公司任職1年，被告與告訴人就像一般上司、下屬關係，
    氣氛和諧；告訴人於109年9月13日接近中午時用通話功能聯
    絡我，並跟我說被告用手指摸、親她，並用手指插入她的陰
    道，但當時她喝醉沒有力氣阻止被告，告訴人感覺很驚慌、
    害怕，講一講就開始哭，告訴人跟我說她不敢跟別人說，並
    問我該怎麼辦，我就一直安慰她等語（見偵卷第171頁至第1
    73頁），是證人王蔚慈、張嘉珊所證告訴人於案發後反常向
    公司提出離職，且於陳述被害情節時，呈現情緒激動、哭泣
    、驚慌害怕等節，亦屬證人王蔚慈、張嘉珊親自所見所聞，
    適足作為告訴人前開證述之補強證據。
  3.又告訴人經社工陪同於109年9月14日至警局報案時，其兩眼
    無神、害怕，會躲至其夫身後，容易緊張，且於案發後有精
    神狀況緊繃、恐慌、心悸、憂鬱、焦慮及失眠等狀況，經醫
    師診斷罹患急性壓力症候群，迄今身心尚未穩定等情，有晴
    天身心診所109年10月20日診斷證明書、新北市政府家庭暴
    力暨性侵害防治中心個案服務報告在卷可佐（見偵卷第135
    頁、第225頁）。從而，綜上各情以觀，告訴人在恢復正常
    意識後，即向其丈夫表示其遭被告乘機性交之事，尋求家人
    、同事及警方之協助，且於陳述案發情節時，伴隨情緒激動
    、哭泣、恐慌等生理反應，均與一般性侵害被害人反應相符
    ，衡情告訴人若非確實經歷上述遭遇，並深刻感受遭被告乘
    機性交過程中之舉措，如何無端引發其在敘述此部分過往經
    過時，屢屢有上開情緒反應，甚而在案發後無故辭去工作之
    舉，是上開證據均足以補強告訴人證述遭被告乘機性交之內
    容，當屬真實。辯護人辯稱：本案僅有告訴人單一指訴，尚
    無補強證據云云，自難採信。
㈣、被告及辯護人前揭所辯不足採信：
　1.辯護人雖執前詞指摘告訴人指訴有瑕疵，不足採信，然查：
　⑴按證人之陳述有部分前後不符，或相互間有所歧異時，究竟
    何者為可採，法院仍得本其自由心證予以斟酌，非謂一有不
    符或矛盾，即應認其全部均為不可採信；尤其關於犯罪動機
    、手段、過程及結果等細節方面，證人所述有時難免有故意
    誇大渲染或刻意低調淡化，或因表達能力欠佳或日久記憶模
    糊而略有失真之情形；然其對於基本事實之陳述，若與真實
    性無礙時，則仍非不得採信（最高法院110年度台上字第488
    7號判決參照）。
　⑵辯護人雖辯稱：告訴人對於案發時係遭何人抬上計程車、計
    程車行駛路線等節，所述情節與事實不符云云，然查：告訴
    人於偵訊及本院審理時均一致證稱：我印象中是被告及另一
    個人將我扛出餐廳丟在計程車上等語（見偵卷第71頁、本院
    卷第232頁），核與被告所稱：當天是我扶告訴人上車，餐
    廳老闆在旁協助等語（見本院卷第127頁）、證人丁○○於偵
    訊時證稱：告訴人是被跟她一起搭車的男子及其他朋友一起
    攙扶上車等語情大致相符（見偵卷第145頁），自難謂其指
    訴有瑕疵。又告訴人雖於警詢時指訴其遭被告乘機性交之地
    點為臺北市內湖區環東大道高架橋上（見偵卷第22頁），而
    與計程車實際行駛路線不符，有UBER行程詳細內容擷圖在卷
    可參（見本院110年度審侵訴字第15號卷第97頁至第99頁）
    ，然依被告自述其撫摸告訴人胸部之地點係在臺北市內湖區
    南京東路連接高速公路閘道口處（見本院卷第127頁），該
    處同為高架路面，衡諸告訴人全程因酒醉側臥在被告大腿處
    ，對於計程車之行進路線本難查知，是其誤認該計程車行駛
    於環東大道高架處，尚未違背常情，且無礙於其指訴遭乘機
    性交等基本事實之真實性，自難採為對被告有利之認定。
　⑶辯護人雖指摘告訴人前後證稱：「被告有將其手拉去隔著褲
    子觸碰被告之生殖器，但其有將被告之手推掉」、「其對被
    告將手指插入陰道之行為無力反抗」等語，有違經驗法則云
    云，然依證人即告訴人於本院審理時證稱：我當時因酒醉全
    身無力、無法說話，僅能在被告抓我的手摸其生殖器時，順
    勢將被告推開等情（見本院卷第232頁），核與一般人於酒
    醉後難以正常控制身體之狀況相符，且告訴人離開計程車時
    ，無法獨立行走，須由其夫將其背在身上返家等情，亦經證
    人即告訴人之夫證述明確（見偵卷第75頁），並有監視器影
    像擷圖在卷可佐（見本院卷第211頁至第215頁），足徵告訴
    人指訴其因酒醉而無力反抗等情，確屬有據，辯護人所辯前
    詞，自難採信。
　⑷又證人即本案計程車司機丁○○雖於警詢、偵訊時證稱：乘客
    座位沒有大幅度變動；過程中我沒有覺得後座有異樣等語（
    見偵卷第31頁、第147頁），然告訴人搭乘本案計程車時，
    全程係側躺在被告大腿乙節，業經被告、告訴人陳述一致（
    見本院卷第127頁、本院卷第239頁、第243頁），則證人丁○
    ○是否確能察覺被告對告訴人所為上開猥褻、性交行為，已
    屬有疑。況證人丁○○於偵訊及本院審理時具結證稱：當天我
    搭載被告及1名小姐，我只有印象該名小姐坐在駕駛座後方
    ，上車後就開始吐，行進過程我沒有注意後座發生什麼事，
    因為我就是專心開車，且該名小姐在吐，我想趕快把他們送
    到目的地等語（見偵卷第145頁、本院卷第246頁至第247頁
    ），顯然證人丁○○於駕駛本案計程車時，確未注意後座被告
    與告訴人間之舉止，自難僅憑其所述上情，逕認告訴人指訴
    情節非真。
　⑸至辯護人雖辯稱：告訴人曾傳送「難道褲子拉鍊是它自己解
    開的」之訊息予被告，但事後自承此非真實，足徵告訴人對
    於事實經過有相當比例之誤認云云，然觀諸證人即告訴人於
    偵訊時證稱：（問：對話紀錄內有提到褲子的拉鍊被解開？
    ）實際上被告是直接把手伸進去我的褲子，我當時傳送訊息
    問被告是想要套被告等語（見偵卷第73頁），可知告訴人對
    於遭被告以手指插入其陰道之情節，於偵訊及本院審理時均
    證述一致，尚無記憶錯誤之情事。從而，辯護人所執前詞指
    摘告訴人指訴有瑕疵，均無足採。
  2.辯護人另為被告辯護稱：告訴人之內褲、外陰部及陰道深部
    等處均未檢出男性Y染色體DNA-STR，足證被告未將手指插入
    告訴人陰道云云，然查：本案經採樣告訴人內褲斑跡、外陰
    部棉棒及陰道深部棉棒，以酸性磷酸酵素法檢測結果均呈弱
    陽性反應，經直接萃取DNA檢測，人類男性Y染色體DNA定量
    結果，未檢出DNA量，故未進行DNA-STR型別分析，固有內政
    部警政署刑事警察局109年11月23日刑生字第1098002977號
    鑑定書在卷可稽（見偵卷第153頁至第157頁），然告訴人係
    於109年9月14日始前往臺北市立聯合醫院和平婦幼院區驗傷
    採證，是時已距被告對其為乘機性交犯行約3日，且告訴人
    於採驗前曾沖洗身體，亦經告訴人及其夫證述明確（見偵卷
    第73頁、第77頁），故告訴人之內褲底層斑跡、外陰部及陰
    道深處棉棒未檢出DNA之原因，實屬多端，尚不足以反證被
    告未將手指插入告訴人陰道之事實，自難採為對被告有利之
    認定。
㈤、綜上所述，被告前揭所辯，不足採信。本案事證明確，被告
    前揭乘機性交犯行，堪以認定，應依法論科。
三、論罪科刑
㈠、核被告所為，係犯刑法第225條第1項乘機性交罪。被告利用
    告訴人不能抗拒之情形，對告訴人為性交行為前後，伸手撫
    摸告訴人胸部、親吻告訴人嘴唇及抓告訴人手部撫摸其生殖
    器等猥褻行為，均為乘機性交行為所吸收，不另論罪。
㈡、被告於事實欄一所載時間、地點，先後以手指插入告訴人陰
    道抽動之數舉動，係在密切之時間、地點實施，且侵害同一
    法益，各行為獨立性薄弱，在刑法評價上，應視為數舉動之
    接續施行，論以接續犯之一罪。
㈢、爰審酌被告為告訴人之雇主，竟利用告訴人參加員工聚餐後
    酒醉而不能抗拒之狀態，對告訴人為事實欄一所示猥褻及性
    交行為，造成告訴人心理莫大傷害，犯罪所生危害非輕，且
    被告犯後僅坦承伸手撫摸告訴人胸部，矢口否認對告訴人為
    性交行為，迄今亦未與告訴人達成和解或取得其寬恕，犯後
    態度難謂良好；再參諸被告並無前科，有臺灣高等法院被告
    前案紀錄表在卷可參（見本院卷第223頁），素行尚可；兼
    衡被告之犯罪動機、目的、手段暨其自述大學肄業之智識程
    度，現為伯連公司負責人，年薪約新臺幣100萬元，離婚，
    有1名就讀高中小孩需扶養，並需支付房貸、信貸之生活狀
    況（見本院卷第262頁）等一切情狀，量處如主文所示之刑
    。
據上論斷，應依刑事訴訟法第299條第1項前段，刑法第225條第1
項，判決如主文。
本案經檢察官丙○○提起公訴，檢察官余秉甄到庭執行職務。
中　　華　　民　　國　　110 　年　　11　　月　　5 　　日
                  刑事第二庭審判長法  官  黃于真
                                  法  官  張兆光
                                  法  官  何松穎
以上正本證明與原本無異。
如不服本判決應於收受送達後20日內向本院提出上訴書狀，並應
敘述具體理由。其未敘述上訴理由者，應於上訴期間屆滿後20日
內向本院補提理由書( 均須按他造當事人之人數附繕本) 「切勿
逕送上級法院」。因疫情而遲誤不變期間，得向法院聲請回復原
狀。
                                  書記官  蔡宜君
中　　華　　民　　國　　110 　年　　11　　月　　5 　　日
附錄本案論罪科刑法條：
中華民國刑法第225條
對於男女利用其精神、身體障礙、心智缺陷或其他相類之情形，
不能或不知抗拒而為性交者，處3年以上10年以下有期徒刑。
對於男女利用其精神、身體障礙、心智缺陷或其他相類之情形，
不能或不知抗拒而為猥褻之行為者，處6月以上5年以下有期徒刑
。
第一項之未遂犯罰之。